【裁判字號】    99,事聲,40
【裁判日期】    990604
【裁判案由】    聲明異議
【裁判全文】
臺灣板橋地方法院民事裁定              99年度事聲字第40號
異  議  人  永豐商業銀行股份有限公司
法定代理人  乙○○
代  理  人  甲○○
相  對  人  丙○○
上列異議人因與相對人間聲請確定訴訟費用額事件，異議人對於
中華民國99年4 月21日本院司法事務官所為之99年度司聲字第34
2 號民事裁定，提出異議，本院裁定如下：
    主  文
異議駁回。
程序費用由異議人負擔。
    理  由
一、按民事訴訟法第240 條之4 第1 項至第3 項分別規定：「當
    事人對於司法事務官處理事件所為之終局處分，得於處分送
    達後10日之不變期間內，以書狀向司法事務官提出異議。」
    、「司法事務官認前項異議有理由時，應另為適當之處分；
    認異議為無理由者，應送請法院裁定之。」、「法院認第1
    項之異議為有理由時，應為適當之裁定；認異議為無理由者
    ，應以裁定駁回之。」。本件異議人就本院司法事務官所為
    准予相對人聲請確定訴訟費用額之裁定，聲明不服而提出異
    議，司法事務官認其異議無理由而送請本院裁定，經核與上
    開條文規定及意旨相符，先予敘明。
二、異議意旨略以：兩造間就本院98年度訴字第2532號債務人異
    議之訴事件，業經本院判決後，相對人與異議人經多次協商
    達成和解：相對人代償新台幣（下同）100 萬元後，異議人
    同意解除相對人保證責任，雙方既已就本案和解，相對人已
    無權再向異議人請求支付任何訴訟費用，原裁定認定上開訴
    訟事件訴訟費用應由異議人負擔，為無理由，為此求予廢棄
    原裁定等語。
三、按「法院未於訴訟費用之裁判確定其費用額者，第一審受訴
    法院於該裁判有執行力後，應依聲請並得依職權以裁定確定
    之。」民事訴訟法第91條第1 項定有明文。準此，本院98年
    度訴字第2532號訴訟事件，雖判決訴訟費用應由異議人負擔
    ，但並未於判決時確定其訴訟費用額，則相對人自得於該判
    決確定後，聲請確定該訴訟事件之訴訟費用額。本件依相對
    人聲請確定訴訟費用額程序，僅得審究債權人所開列之費用
    項目，是否為該訴訟事件之訴訟費用額，而予以確定之。至
    於上開訴訟事件之訴訟費用如何負擔，係依上開訴訟確定判
    決主文定之。本件確定訴訟費用額事件，並不得違反上開已
    確定之判決主文內容，而另行認定相對人不得為本件之聲請
    。準此，原裁定認定：相對人與異議人間債務人異議之訴事
    件，經本院98年度訴字第2532號判決訴訟費用應由異議人負
    擔並確定在案。經司法事務官審查該訴訟判決書、確定證明
    書及繳費收據，且調得本院98年度訴字第2532號訴訟卷宗核
    閱無誤，爰裁定異議人應賠償相對人之訴訟費用額為 27433
    元，並應自裁定送達之翌日起至清償日止，加給按週年利率
    百分之5計算之利息等語。本院經核尚無違誤。
四、異議人雖以兩造於上開訴訟事件經終局判決後達成和解，並
    執兩造和解證明影本為憑，主張相對人已無權再向異議人請
    求支付任何訴訟費用等語。惟查相對人就上開訴訟費用額應
    由異議人負擔額部分，迨確定後，得否據以聲請強制執行，
    倘確如異議人所述，兩造業已就上開訴訟事件全部和解，則
    係相對人於聲請強制執行時，異議人得否提異議之訴以為救
    濟。是異議人所指關於上開實體爭執事項（兩造和解是否包
    含上開訴訟費用應負擔額部分），尚非本件確定訴訟費用裁
    定程序所得審究之範圍。基上，異議意旨指摘原裁定不當，
    求予廢棄，非有理由，應予駁回。
五、結論：本件聲明異議為無理由，依民事訴訟法第240條之4第
    3項、第95條、第78條，裁定如主文。
中    華    民    國    99    年    6     月    4     日
                  民事第二庭   法  官  李行一
以上正本證明與原本無異。
如不服本裁定應於送達後10日內向本院提出抗告狀，並應繳納抗
告費新台幣1000元整。
中    華    民    國    99    年    6     月    4     日
                               書記官  蔡於衡

司法院資訊處製作；財團法人民間司法改革基金會備份。
